【裁判字號】    95,聲,486
【裁判日期】    950331
【裁判案由】    停止執行
【裁判全文】
臺灣臺北地方法院民事裁定               95年度聲字第486號
    聲  請  人  乙○○
    相  對  人  甲○○
上列當事人間聲請停止執行事件，本院裁定如下：
    主  文
聲請人供擔保新台幣壹拾萬陸仟陸佰陸拾柒元後，臺灣彰化地方
法院九十四年度執字第一五三一二號執行事件之強制執行程序，
於本院九十五年度訴字第一０二三號事件判決確定前應暫予停止
。
    理  由
一、本件聲請意旨略以：聲請人於民國八十六年間因困求助報紙
    所登載之代書，委託其向銀行辦理抵押權借款，詎料代書逕
    向相對人辦理借款新台幣（下同）一百萬元（聲請人僅實拿
    八十萬），並將系爭土地設定抵押債權一百二十萬元予相對
    人，聲請人至今陸續清償共計一百零四萬五千元，已溢借款
    數十萬元，聲請人要求相對人發給清償證明，相對人均置之
    不理。今相對人向臺灣彰化地方法院聲請拍賣抵押物，情況
    急迫，為保權益，特此呈請。又聲請人為佃農，年老並因高
    血壓腦出血現復健中，子女均勞工階級，生活困苦懇請免供
    擔保裁定停止執行等語。
二、按有回復原狀之聲請，或提起再審或異議之訴，或對於和解
    為繼續審判之請求，或提起宣告調解無效之訴，撤銷調解之
    訴，或對於法院依強制執行法第四條第一項第五款之裁定提
    起抗告時，法院因必要情形或依聲請定相當並確實擔保，得
    為停止強制執行之裁定，強制執行法第十八條第二項定有明
    文。又按所謂相當並確實之擔保，係備供債權人因停止執行
    所受損害之賠償，其數額應依標的物停止執行後，債權人未
    能即時受償或利用該標的物所受之損害額，或其因另供擔保
    強制執行所受之損害額定之，非以標的物之價值或其債權額
    為定。
三、本件聲請人以其向本院提起確認抵押權不存在之訴為理由，
    聲請裁定停止臺灣彰化地方法院九十四年度執字第一五三一
    二號拍賣抵押物強制執行事件之強制執行程序，經本院調取
    該執行卷宗及本院九十五年度訴字第一０二三號確認抵押權
    不存在之民事訴訟卷宗審究後，認為聲請人之聲請為有理由
    ，應酌定擔保金額予以准許。經查，本件相對人係以臺灣彰
    化地方法院八十七年度拍字第二二五號拍賣抵押物裁定為執
    行名義，聲請臺灣彰化地方法院執行處查封聲請人所有之彰
    化縣竹塘鄉○○○段二０二之一地號土地及其上建號六號、
    門牌號碼彰化縣竹塘鄉○○路十四號房屋，請求聲請人應返
    還相對人一百萬元。本院審酌相對人因停止執行，未能即時
    就其主張對聲請人享有之一百萬元債權，經由拍賣前揭不動
    產受償，可能因無法運用該筆資金而發生相當於利息之損失
    ，本院認該項損失之利率，以依法定利率即週年利率百分之
    五計算較為客觀，且不受利率波動之影響，應屬核算相對人
    因停止執行所受損害之最妥適標準。另上開確認抵押權不存
    在之民事訴訟，其標的價額未逾民事訴訟法上訴第三審所定
    金額，不得上訴第三審，則該訴訟事件至二審確定，依據各
    級法院辦案期限實施要點規定計算，其期間約為三年四個月
    。依前揭標準計算結果，聲請人應提供之擔保金額，以十六
    萬六千六百六十七元為適當（計算方式為：0000000元×5％
    ×（3＋4/12）年＝ 166667元）。聲請意旨以聲請人無力負
    擔高額擔保金，請求准予免供擔保，然依據強制執行法第十
    八條第二項聲請提供擔保停止執行者，所供擔保金係為確保
    債權人之權益不致受損害，已如前揭裁定意旨所揭示，從而
    本院於量定聲請人應提供之擔保金數額時，自應依據上開標
    準而為斟酌，不得僅著眼於聲請人個人經濟狀況，而置相對
    人可能受有之損害於不顧，特此敘明。
四、爰依強制執行法第十八條第二項，裁定如主文。
中    華    民    國  九十五  年    三    月  三十一  日
                  民事第五庭    法  官  蔡世祺
以上正本係照原本作成。
如對本裁定抗告須於裁定送達後十日內向本院提出抗告狀，並繳
納抗告費新臺幣壹仟元。
中    華    民    國  九十五  年    三    月  三十一  日
                                書記官  黃媚鵑


司法院資訊處製作；財團法人民間司法改革基金會備份。
